# 求助版主：关于递延所得税资产

提问人：lcx2456 时间：2020-09-02 09:31:00
“除企业合并以外的其他交易或事项中，如果该项交易或事项发生时既不影响会计利润，也不影响应纳税所得额，则所产生的资产、负债的初始确认金额与其计税基础不同，形成应纳税暂时性差异的，交易或事项发生时不确认相应的递延所得税负债。”
1.那么对于无形资产符合三新标准的，税法规定按照无形资产成本的175%作为计算未来期间摊销额的基础，那么在还没有进行摊销的时候，由于该项交易或事项发生时既不影响会计利润，也不影响应纳税所得额，账面价值2.对于递延收益，如果按税法规定，应作为收到当期的应纳税所得额计缴企业所得税，则该递延收益的计税基础为0 。资产负债表日，该递延收益的账面价值与其计税基础 0 之间将产生可抵扣暂时性差异。那么在之后用总额法还是净额法摊销递延收益时，摊销影响利润的金额都是需要纳税调减？

回答人：chenyiwei
1 、可以这样理解。在该无形资产的摊销期间，直接按照每年的加计摊销金额进行纳税调整即可，但会计上不确认递延所得税资产。
2 、后续摊销影响利润的金额都需要纳税调减。这就是政府补助不作为免税收入或不征税收入，而在收到时直接作为应税收入的情况，这种情况下由于应作为收到当期的应纳税所得额计缴企业所得税，故影响当期应纳税所得额，不适用“初始确认豁免”，应在预计未来可获得足够多应纳税所得额的前提下确认递延所得税资产。

提问人：lcx2456 时间：2020-09-03 06:58:00
还有其他债券投资公允价值变动增加其他综合收益的部分是否需要进行纳税调整？这个确认递延所得税是计入其他综合收益的，不影响所得税费用

回答人：chenyiwei
如果是从利润总额调整到应纳税所得额，则无需进行该项调整，但仍存在暂时性差异。